Config:
  hfst:
    Gen: ../../../src/generator-gt-norm.hfst
    Morph: ../../../src/analyser-gt-norm.hfst
  xerox:
    Gen: ../../../src/generator-gt-norm.xfst
    Morph: ../../../src/analyser-gt-norm.xfst
    App: lookup

Tests:



# todo:
# Proofread the gold standard (below)
# Then: run analyser, then correct.


  Adjective - hapu: # Adjective (27) hapu 'eng /est /fin' - full paradigm
     hapu+A+Sg+Nom: hapu
     hapu+A+Sg+Gen: hapnõ
     hapu+A+Sg+Par: hapund
     hapu+A+Sg+Ill: hapnõhe
     hapu+A+Sg+Ine: hapnõn
     hapu+A+Sg+Ela: hapnõst
     hapu+A+Sg+All: hapnõlõ
     hapu+A+Sg+Ade: hapnõl
     hapu+A+Sg+Abl: hapnõlt
     hapu+A+Sg+Tra: hapnõs
     hapu+A+Sg+Ter: hapnõniq
     hapu+A+Sg+Abe: hapnõldaq
     hapu+A+Sg+Com: hapnõgaq
     hapu+A+Pl+Nom: hapnõq
     hapu+A+Pl+Gen: hapnidõ
     hapu+A+Pl+Par: hapnit
     hapu+A+Pl+Ill: hapnihe
     hapu+A+Pl+Ine: hapnin
     hapu+A+Pl+Ela: hapnist
     hapu+A+Pl+All: hapnilõ
     hapu+A+Pl+Ade: hapnil
     hapu+A+Pl+Abl: hapnilt
     hapu+A+Pl+Tra: hapnis
     hapu+A+Pl+Ter: hapniniq
     hapu+A+Pl+Abe: hapnildaq
     hapu+A+Pl+Com: hapnidõgaq
